【裁判字號】    95,訴,3340
【裁判日期】    951030
【裁判案由】    毒品危害防制條例
【裁判全文】
臺灣高雄地方法院刑事判決              95年度訴字第3340號
公  訴  人  臺灣高雄地方法院檢察署檢察官
被      告  甲○○○
上列被告因違反毒品危害防制條例案件，經檢察官提起公訴（95
年度毒偵字第7056號），因被告就被訴事實為有罪之陳述，經本
院告知簡式審判程序意旨，並聽取公訴人及被告之意見後，本院
合議庭裁定由受命法官獨任依簡式審判程序審理，判決如下：
    主  文
甲○○○施用第一級毒品，處有期徒刑陸月，如易科罰金，以新
臺幣壹仟元折算壹日。扣案之第一級毒品海洛因壹包（驗前淨重
零點零肆柒公克、驗後淨重零點零壹柒公克）沒收銷燬之。
    事  實
一、甲○○○前因施用毒品案件，經本院93年度毒聲字第1905號
    裁定送觀察、勒戒後，認無繼續施用毒品傾向，遂於民國93
    年10月11日執行完畢而釋放，另由台灣高雄地方法院檢察署
    檢察官以93年度毒偵字第5307號為不起訴處分確定。詎其猶
    不知悛悔，復基於施用第一級毒品海洛因之犯意，自前開觀
    察、勒戒執行完畢釋放後5 年內，於95年8 月25日15時30分
    回溯24小時內某時許（不含警力拘束期間），在其位於高雄
    市○○區○○街2 號3 樓之住處內，以將海洛因摻水後、再
    以針筒注射之方式，非法施用第一級毒品海洛因1 次。嗣於
    95年8 月25日13時40分許，在高雄市○○區○○街4 巷1 號
    前為警臨檢查獲，並經其同意後於同日15時30分採尿送驗，
    進而查悉上情。另扣得甲○○○所有、欲供己施用之第一級
    毒品海洛因1 包（驗前淨重0.047 公克、驗後淨重0.017 公
    克）。
二、案經高雄市政府警察局小港分局報請台灣高雄地方法院檢察
    署檢察偵查起訴。
    理  由
一、本件被告甲○○○係違反毒品危害防制條例第10條第1 項之
    施用第一級毒品罪，其法定刑為死刑、無期徒刑、最輕本刑
    為3 年以上有期徒刑以外之罪，於準備程序進行中，被告就
    被訴事實為有罪之陳述，由受命法官告知簡式審判程序之要
    旨並聽取其與公訴人之意見，經被告同意適用簡式審判程序
    後，本院亦認無不得或不宜改依簡式審判程序進行之處，爰
    依刑事訴訟法第273 條之1 第1 項、第284 條之1 規定，本
    院合議庭裁定裁定本件由受命法官獨任進行簡式審判程序，
    合先敘明。
二、上揭事實，業有尿液代碼與姓名對照表及高雄市立凱旋醫院
    95年9 月4 日濫用藥物尿液檢驗報告各1 件在卷可稽，另扣
    得被告所有之第一級毒品海洛因1 包可資佐證。又上開毒品
    送請鑑定之結果，含有第一級毒品海洛因成分（驗前淨重0.
    047 公克、驗後淨重0.017 公克），有卷附高雄市立凱旋醫
    院濫用藥物成品檢驗鑑定書1 份可佐，復據被告於本院審理
    中坦認上情不諱，足徵被告之自白核與事實相符，堪予採信
    。按尿液內所含毒品成分之檢出，與其投與量、個人體質及
    檢驗儀器之精密度等有關。經查有關文獻資料，甲基安非他
    命經口服投與後，約有百分之70於24小時內自尿液中排出，
    海洛因經注射投與後，迅速水解成6-monoacetylmorphine，
    轉變成嗎啡，再循嗎啡之代謝途徑排出體外，約有百分之80
    於24小時內自尿液排出，因此採尿化驗應以投與後24小時內
    所採者為宜，此有行政院衛生署藥物食品檢驗局（82）藥檢
    壹字第8225269 號函可查，亦為本院歷來審理施用毒品案件
    職務上所知悉之事項。本件被告雖坦認前揭施用第一級毒品
    海洛因之情，惟供稱已忘記正確時間等語，是本院參以被告
    遭警查獲後，乃於95年8 月25日15時30分為警採集尿液送驗
    ，經檢驗結果呈現嗎啡陽性反應一節，業有卷附前開尿液代
    碼與姓名對照表及濫用藥物尿液檢驗報告可證，揆諸前揭說
    明，堪認被告於95年8 月25日15時30分為警採尿時回溯24小
    時內某時許（不含警力拘束期間），確有非法施用第一級毒
    品海洛因之情甚明。另查，被告前因施用毒品案件，經裁定
    送觀察、勒戒後，認無繼續施用毒品傾向，於93年10月11日
    執行完畢而釋放，另由台灣高雄地方法院檢察署檢察官以93
    年度毒偵字第5307號為不起訴處分確定等情，有臺灣高等法
    院被告前案紀錄表1 份附卷可參，足認被告確於前開觀察、
    勒戒執行完畢釋放後、5 年內再犯毒品危害防制條例第10條
    第1 項施用第一級毒品罪。職是，本件事證明確，被告犯行
    洵堪認定，自應依法論科。
三、查海洛因係毒品危害防制條例第2 條第2 項第1 款所定之第
    一級毒品，依法不得持有、施用及販賣。核被告甲○○○所
    為，係違反毒品危害防制條例第10條第1 項之施用第一級毒
    品罪。其施用第一級毒品海洛因前、後分別持有海洛因之低
    度行為，應為施用之高度行為所吸收，均不另論罪。爰審酌
    被告前因施用毒品案件，經裁定施以觀察、勒戒後，竟再為
    本件施用毒品犯行，足見其惡習已深，且戒絕毒癮之意志不
    堅，未能體悟施用毒品對自己、家人造成之傷害及社會之負
    擔，自屬可議；惟念其犯後態度良好並能坦承全部犯行，及
    施用毒品本質上係屬戕害自身健康之行為，尚未直接危害他
    人，反社會性之程度應屬較低等一切情狀，酌情量處如主文
    所示之刑，並諭知易科罰金之折算標準，以資懲儆。此外，
    扣案之第一級毒品海洛因1 包（驗前淨重0.047 公克、驗後
    淨重0.017 公克）係查獲之毒品，且該包裝袋與其內毒品業
    已無法析離，應將之同視為第一級毒品無訛，從而不問屬於
    犯人與否，均應依毒品危害防制條例第18條第1 項前段規定
    沒收銷燬之。
據上論斷，應依刑事訴訟法第273 條之1 第1 項、第299 條第1
項前段，毒品危害防制條例第10條第1 項、第18條第1 項前段，
刑法第11條、第41條第1 項前段，判決如主文。
中    華    民    國    95    年    10    月    30    日
                  刑事第四庭  法  官 陳明呈
以上正本證明與原本無異。
如不服本判決，應於收受送達後10日內向本院提出上訴書狀。
中    華    民    國    95    年    11    月    2     日
                              書記官 林明忠
附錄本判決論罪科刑之法條：
毒品危害防制條例第十條
施用第一級毒品者，處六月以上五年以下有期徒刑。
施用第二級毒品者，處三年以下有期徒刑。


司法院資訊處製作；財團法人民間司法改革基金會備份。
